臺灣臺中地方法院刑事判決　　　　　　　　　　　　九十一年度交易字第二二一號
　　公　訴　人　臺灣台中地方法院檢察署檢察官
　　被　　　告　乙○○
右列被告因公共危險等案件，經檢察官提起公訴 (九十一年度偵字第五○○五號)本
院判決如左：
    主  文
乙○○於公務員依法執行職務時，當場侮辱，處拘役伍拾日，如易科罰金，以參佰元
折算壹日。又服用酒類，不能安全駕駛動力交通工具而駕駛，處拘役參拾日，如易科
罰金，以參佰元折算壹日。應執行拘役陸拾伍日，如易科罰金，以參佰元折算壹日。
    事  實
一、乙○○明知喝酒超過特定程度（飲酒後其每公升吐氣之酒精含量量超過０．五五
    ｍｇ以上）即不能安全駕駛動力交通工具，竟於民國九十一年三月十一日上午九
    時許前服用酒類，酒後其吐氣所含酒精成份達每公升０. 九九毫克，已不能安全
    駕駛車輛，竟仍駕駛車號ＭＮ─九七六九號自小客車，沿台中市○○路往大恩街
    方向行駛，行經台中市○○路、華美西街口時，因酒後駕車不慎追撞甲○○所駕
    之Ｕ七─四二八號計程車後方保險桿，甲○○下車要求乙○○賠償，乙○○不理
    睬自行駕車離去，甲○○乃報警處理，員警循線至台中市○○街九號十二樓之一
    查獲乙○○，並將乙○○帶至何安派出所製作筆錄，依法執行職務時，乙○○心
    生不滿，當場竟以穢語『幹你娘』辱罵承辦警員王書勛。
二、案經台中市警察局第六分局報告檢察官偵查起訴。
    理  由
一、訊之被告乙○○對於右揭酒後駕車肇事所犯公共危險犯罪事實固坦承不諱，惟否
    認有辱罵警員之犯行，辯稱：我是罵計程車司機甲○○，當時已酒醉了，已不記
    得云云。然查被告當場辱罵依法執行職務員警之事實，已据承辦警員王書勛於偵
    查中到庭指述甚詳，並据証人甲○○到庭所証實，此部分事實已明確，所辯無非
    卸責之詞，不足採信。至被告坦承部分，並有酒精測試表、道路交通事故調查報
    告表、現場照片、舉發違反道路交通管理事件通知單附附卷可稽。按刑法第一百
    八十五條之三，條文中所稱「不能安全駕駛動力交通工具」係屬抽象危險犯，除
    衡之行為人駕車時飲用酒類之程度及血液中酒精含量之多寡外，並應參以行為人
    當時之精神狀態、駕馭車輛之情形及對於交通號誌或指揮之遵守能力，以資相佐
    ，斷非徒以飲酒數量作為取決是否成罪之唯一標準。惟駕駛人於呼氣中酒精濃度
    達每公升零點五五毫克以上者，依据科學數据統計結果，其肇事率為常人之十倍
    ，固呼氣中酒精濃度達每公升零點五五毫克以上者，得認為不能安全駕駛，已無
    疑議，法務部八十八年五月十八日法八八檢字第００一六六九號函即同此意旨。
    被告駕車前即已飲用酒類，於駕駛車輛肇事後，經警測定其吐氣中所含酒精成分
    已達每公升零點九九毫克，揆之前揭說明，其駕駛車輛之注意能力已因飲酒而較
    平日為低，並與他車發生碰撞，顯已不能安全駕駛動力交通工具事証明確，被告
    犯行堪以認定。
二、核被告所為係犯刑法第一百八十五條之三之公共危險罪及同法第一百四十條第一
    項之侮辱公務員罪。所犯上開二罪犯意各別，罪名亦殊，應分論併罰。爰審酌被
    告尚無犯罪前科，因一時失慮致蹈刑章且犯罪所生危害尚非重大等一切情狀，分
    別從輕量處如主文所示之刑，並諭知易科罰金之折算標準及定其應執行刑。
三、據上論斷，應依刑事訴訟法第二百九十九條第一項前段、刑法第一百四十條第一
    項、第一百八十五條之三、第五十一條第六款、第四十一條第一項前段，罰金罰
    鍰提高標準條例第一條前段、第二條，判決如主文。
中      華      民      國    九十一    年      六      月     十一     日
                                    臺灣臺中地方法院交通法庭
                                        法  官  許金樹
右正本證明與原本無異。
如不服本判決，應於判決送達後十日內向本院提出上訴狀( 應附繕本 )，上訴於臺灣
高等法院臺中分院。
                                        書記官
中      華      民      國    九十一    年      六      月     十一     日
刑法第一百八十五條之三：
服用毒品、麻醉藥品、酒類或其他相類之物，不能安全駕駛動力交通工具而駕駛者，
處一年以下有期徒刑、拘役或三萬元以下罰金。
刑法第一百四十條
於公務員依法執行職務時，當場侮辱，或對於其依法執行之職務公然侮辱者，處六月
以下有期徒刑、拘役或一百元以下罰金。
